臺灣南投地方法院刑事判決
111年度易字第418號
公  訴  人  臺灣南投地方檢察署檢察官 
被      告  林秋鑾


上列被告因違反毒品危害防制條例案件，經檢察官提起公訴（11
1年度毒偵字第1017號），被告於準備程序中就被訴事實為有罪
之陳述，經告知簡式審判程序之旨，並聽取公訴人及被告之意見
後，由本院裁定改行簡式審判程序，判決如下：
    主      文
甲○○施用第二級毒品，處有期徒刑柒月。
    事實及理由
一、本案犯罪事實及證據，除證據部分補充「被告甲○○於本院審
    理時之自白」外，餘均引用檢察官起訴書之記載（如附件）
    。
二、論罪科刑之理由：
  ㈠被告前因施用毒品案件，經本院裁定送觀察、勒戒後，認無
    繼續施用毒品傾向，於111年6月15日執行完畢釋放出所，有
    臺灣高等法院被告前案紀錄表在卷可參，是被告於上開觀察
    、勒戒執行完畢釋放後之3年內，再犯本件施用第二級毒品
    之罪，應依法追訴處罰。
  ㈡核被告所為，係犯毒品危害防制條例第10條第2項施用第二級
    毒品罪。被告因施用第二級毒品而持有第二級毒品，其持有
    之低度行為，應為其施用之高度行為所吸收，故不另論罪。
  ㈢查被告甲○○於民國107年間因施用毒品案件，經本院以107年
    度審易字第478號判決判處有期徒刑6月確定，於108年4月16
    日易科罰金執行完畢，有被告之臺灣高等法院被告前案紀錄
    表在卷為證。被告於受有期徒刑執行完畢後，5年內故意再
    犯本案有期徒刑以上之罪，為累犯，且被告前案與本案所犯
    均屬故意犯罪，且罪質相同，足見被告對刑罰反應能力薄弱
    ，而無司法院釋字第775號所指罪刑不相當之情形，依刑法
    第47條第1項之規定加重其刑。
  ㈣以行為人責任為基礎，審酌被告前因施用毒品經觀察、勒戒
    執行完畢後，仍無視國家杜絕毒品之政策以及毒品對人之身
    心健康危害，再次施用第二級毒品，顯未戒絕毒癮，惟考量
    施用毒品具有成癮性及依賴性，且係對於自身健康之戕害行
    為，犯罪手段平和，尚未有嚴重破壞社會秩序或侵害他人權
    益之情形；併斟酌被告於審理中坦承犯行之犯後態度，兼衡
    被告自陳國中畢業之智識程度、擔任清潔工、經濟狀況勉持
    、育有1名未成年子女等家庭生活情狀（見院卷第46頁），
    及本案犯罪動機、目的、犯罪情節等一切情形，量處如主文
    所示之刑。
據上論斷，應依刑事訴訟法第273條之1第1項、第299條第1項前
段、第310條之2、第454條第2項，判決如主文。
本案經檢察官李俊毅、吳慧文提起公訴，檢察官林孟賢到庭執行
職務。
中　　華　　民　　國　　111 　年　　12　　月　　15　　日
　　　　　　　　　刑事第三庭    法　官　劉彥宏
以上正本與原本無異。
如不服本判決應於收受送達後20日內向本院提出上訴書狀，並應
敘述具體理由；其未敘述上訴理由者，應於上訴期間屆滿後20日
內向本院補提理由書（均須按他造當事人之人數附繕本）「切勿
逕送上級法院」。
                                書記官  劉  綺
中　　華　　民　　國　　111 　年　　12　　月　　16　　日
　　　　　　　　　
附錄本案論罪科刑法條：
毒品危害防制條例第10條第2項
施用第二級毒品者，處3年以下有期徒刑。

附件：
臺灣南投地方檢察署檢察官起訴書
                                   111年度毒偵字第1017號
　　被　　　告　甲○○　女　41歲（民國00年00月00日生）
　　　　　　　　　　　　住南投縣○○鄉○○村○○路00號　
　　　　　　　　　　　　國民身分證統一編號：Z000000000號
上列被告因違反毒品危害防制條例案件，業經偵查終結，認應提
起公訴，茲將犯罪事實及證據並所犯法條分敘如下：
　　　　　　犯罪事實
一、甲○○於民國107年間，因施用毒品案件，經臺灣南投地方法
    院（下稱南投地院）以107年度審易字第478號判決判處有期
    徒刑6月確定，於108年4月16日易科罰金執行完畢；又於110
    年間，因施用毒品案件，經依南投地院110年度毒聲字第416
    號裁定送觀察、勒戒後，認無繼續施用毒品之傾向，於111
    年6月15日執行完畢釋放，並經本署檢察官以110年度毒偵字
    第796號案為不起訴處分確定。詎其猶未戒除毒品，竟基於
    施用第二級毒品甲基安非他命之犯意，於111年7月31日19時
    許，在南投縣○○鄉○○村○○路00號住處內，以將第二級毒品甲
    基安非他命置於玻璃球內燒烤加熱吸食所產生煙霧之方式，
    施用甲基安非他命1次。嗣因甲○○係列管毒品人口，經警徵
    得其同意後於111年8月2日21時許對其採尿送驗，結果呈甲
    基安非他命陽性反應，始悉上情。
二、案經南投縣政府警察局草屯分局報告偵辦。
　　　　　　證據並所犯法條
一、上揭犯罪事實，業據被告甲○○於偵查中坦承不諱，並有南投
    縣政府警察局草屯分局委託檢驗尿液代號與真實姓名對照認
    證單、應受尿液採驗人尿液檢體採集送驗紀錄、列管人口基
    本資料查詢及欣生生物科技股份有限公司報告日期111年8月
    17日濫用藥物尿液檢驗報告（報告編號：00000000號）各1
    份在卷可稽，足徵被告之自白與事實相符，其犯嫌洵堪認定
    。
二、被告前於110年間，因施用毒品案件，經南投地院以110年度
    毒聲字第416號裁定送觀察、勒戒後，認無繼續施用毒品之
    傾向，於111年6月15日執行完畢釋放，有刑案資料查註紀錄表
    、全國施用毒品案件紀錄表及矯正簡表附卷可考，足見被告
    於觀察、勒戒執行完畢釋放後3年內即再犯本案施用毒品案件
    ，已不合於毒品危害防制條例第20條第1、3項規定，依同條
    例第23條第2項規定，自應依法追訴。
三、核被告所為，係犯毒品危害防制條例第10條第2項之施用第二
    級毒品罪嫌。其持有毒品之低度行為，為施用毒品之高度行為
    所吸收，應不另論罪。被告前受如犯罪事實欄所載前案科刑及
    執行情形，有刑案資料查註紀錄表各1份在卷可稽，其於有期
    徒刑執行完畢後，5年以內故意再犯本件有期徒刑以上之罪
    ，依刑法第47條第1項規定，為累犯；按司法院釋字第775號
    解釋文謂：「有關累犯加重本刑部分，不生違反憲法一行為
    不二罰原則之問題。惟其不分情節，基於累犯者有其特別惡
    性及對刑罰反應力薄弱等立法理由，一律加重最低本刑，於
    不符合刑法第59條所定要件之情形下，致生行為人所受之刑
    罰超過其所應負擔罪責之個案，其人身自由因此遭受過苛之
    侵害部分，對人民受憲法第8條保障之人身自由所為限制，
    不符憲法罪刑相當原則，牴觸憲法第23條比例原則。於此範
    圍內，有關機關應自本解釋公布之日起2年內，依本解釋意
    旨修正之。於修正前，為避免發生上述罪刑不相當之情形，
    法院就該個案應依本解釋意旨，裁量是否加重最低本刑」；
    查被告所犯本件施用毒品罪嫌，與其上開構成累犯之犯罪科
    刑及刑罰執行紀錄，係相同類型之施用毒品犯罪，是被告再
    為本次犯行顯具有較高之可非難性，請參照司法院釋字第77
    5號解釋意旨，論以累犯加重其刑。
四、依毒品危害防制條例第23條第2項、刑事訴訟法第251條第1
    項提起公訴。
　此　致
臺灣南投地方法院
中　　華　　民　　國　 111　　年　　9 　　月　　22　　日
　　　　　　　　　　　　　　　檢察官  李俊毅
                                      吳慧文
本件證明與原本無異
中　　華　　民　　國　 111　　年　　10　　月　　7 　　日
                              書記官  陳巧庭
所犯法條　　
毒品危害防制條例第10條第2項
施用第一級毒品者，處 6 月以上 5 年以下有期徒刑。
施用第二級毒品者，處 3 年以下有期徒刑。